

- rezigmadjda@yahoo.com
- AIN NAADJA 16048 ALGER
- ## 24 ans
- Permis B
- +213551852025
- +213782890322

Réseaux sociaux

- @Madjda-Rezig
- in @madjda-rezig
- @madjda-rezig

Langues

Arabe

Langue Maternelle

Français

DALF C1

Anglais

EF SET C2

Compétences

Logiciels:

Oracle VM VirtualBox ,Atoll ,Putty , Wireshark , Cisco Packet Tracer , Active Directory LDAP.

Développement:

HTML5, CSS3, SASS, JavaScript, NodeJS, Express,React

Base de donnée :

MySQL,SQLServer, MongoDB

Autre:

Figma , github , Trello, Bootstrap

Atouts

L'organisation

Le dynamisme

La rigueur

Centres d'intérêt

Poterie

Scrapbooking

Madjda REZIG

Développeuse full-stack / Ingénieure Réseaux

En tant qu'ingénieure en réseau passionnée par le développement web, je possède une expertise en matière de conception, de déploiement et de maintenance de solutions web. Mon expérience en ingénierie réseau me permet d'apporter une perspective unique à mes projets de développement web pour garantir des solutions performantes et sécurisées. Mon objectif est de créer des expériences utilisateur innovantes et optimisées pour le web.

Diplômes et Formations

Formation Développeuse web et web mobile

De décembre 2022 à septembre 2023 BNP Paribas El Djazaïr Powered by Simplon

- Maguetter une application
- Développer une interface utilisateur web dynamique
- Créer une base de données
- Développer la partie back-end d'une application web ou web mobile

Master en Réseaux et Télécommunication

De septembre 2019 à septembre 2021 Université des sciences et de la technologie houari boumediene USTHB Bab Ezzouar

Licence en Télécommunication

De septembre 2016 à juillet 2019

Université des sciences et de la technologie houari boumediene USTHB Bab Ezzouar

Expériences professionnelles

Stagiaire ATM Mobilis

D'avril 2021 à juin 2021 ATM Mobilis Bab Ezzouar, Alger

 <u>Projet de fin d'études</u>: Étude et réalisation d'une solution SDN pour la gestion de VLANs avec deux méthodes, d'une part via les commutateurs open-vswitch, et d'autre part avec un contrôleur Ryu.

Stagiaire ERICSSON

De janvier 2019 à avril 2019 ERICSSON Bab Ezzouar, Alger

- Projet de fin d'études : Optimisation du réseaux 4G LTE par la QOS
- -Présentation des paramètres degestion de la qualité de service
- Réalisation d'un test via logicielle pour démontrer la fiabilité de nos résultats

Projets et Réalisations

Application web de recrutement IT

Stack [Node.js , MongoDB, Json , UML]

Application web pour un cabinet médical

Stack [HTML5,CSS3,MySQL,Node.js,JavaScript]

Réalisation d'un site web pour une entreprise de décoration d'intérieur Stack [HTML5, CSS3, JavaScript,Bootstrap]

Certifications

HCIA Datacom

Avril 2022 HUAWEI Alger

Technical Support Fundamentals

Avril 2022 Google Alger